臺灣高等法院臺南分院少年法庭判決
　　　上　訴　人
　　　即　被　告　甲　○　○
右上訴人因違反兒童及少年性交易防制條例等案件，不服臺灣臺南地方法院九十年度
訴字第一四七五號中華民國九十一年一月三十日第一審判決（起訴案號：臺灣臺南地
方法院檢察署九十年度偵字第一三○五五號），提起上訴，本院判決如左：
      主      文
上訴駁回。
      事      實
一、甲○○前因違反懲治盜匪條例，經台灣台南地方法院以八十四年少訴字第一○○
    號判處有期徒刑三年十月，復經本院以八十四年度少上訴字第二二五五號上訴駁
    回確定，於民國八十八年九月二日執行完畢，猶不知悔改，竟基於以廣告刊登性
    交易訊息之犯意，於九十年十一月六日在中華日報分類廣告，刊登「可外三００
    ０全0000000000」廣告，足以引誘、媒介、暗示促使人為性交易之訊
    息，暗示男客依此電話與其聯絡，則可獲得上開有對價之性交易。嗣於同日晚九
    時許，台南市警察局第四分局中正派出所警員喬裝男客撥打000000000
    0號行動電話號碼與甲○○聯絡後，甲○○即與設於台南市名為「遠東」應召站
    之不詳姓名年籍成年男子間，共同基於意圖使女子與他人為性交易以牟利之犯意
    聯絡，先由甲○○與喬裝男客之員警議定性交易之時間、地點及代價後，再通知
    該「遠東」應召站不詳姓名年籍成年男子指示之成年女子李愛梅（大陸籍）前往
    台南市○○路一八二號勞斯徠斯飯店，甲○○則前往上開地點核對喬裝男客之身
    分並收取費用新台幣（下同）三千元，而媒介成年女子李愛梅與喬裝之男客為性
    交易。甲○○則從收取之費用中，從中抽取五百元，其餘所得則由應召女子李愛
    梅收取。嗣於同日晚九時五十五分許，迨李愛梅在上址五○六室脫去衣褲準備性
    交易時，經警表明身份而當場查獲，並扣得甲○○所有之ＭＯＴＯＲＯＬＡ８０
    ８８型行動電話一支。
二、案經台南市警察局第四分局報請臺灣台南地方法院檢察署檢察官偵查起訴。
      理      由
一、右揭事實，業據被告甲○○於警訊、偵查中及原審審理中坦承不諱，核與證人李
    愛梅於警訊時證述情節相符，復有中華日報九十年十一月六日第三十一版廣告一
    欄、報告書一份附卷，及ＭＯＴＯＲＯＬＡ８０８８型行動電話（電話號碼：0
    000000000）一支、保險套二個扣案可稽（見警訊卷第一頁、第二頁、
    第十一頁）。且依兒童及少年性交易防制條例所稱「性交易」，係指有對價之性
    交或猥褻行為之意。再查：卷附被告所刊登之「可外三０００全0000000
    000」廣告，語意曖昧，引人遐想，衡諸一般人觀感，一看廣告即可得知色情
    印象，意即指色情交易之「可以外出、三千元、全套、聯絡電話」，與一般商業
    廣告顯然不同，參諸確有人閱報後撥打電話詢問性交易內容，表明欲與女子為有
    對價之性交行為等情，復據被告供承在卷可稽，扣案之0000000000號
    行動電話復與報紙上刊登之電話號碼相符，顯見被告所刊登之廣告，係屬於足以
    引誘、媒介、暗示促使人為性交易之訊息無疑。本件事證已臻明確，被告之犯行
    洵堪認定。
二、按刑法二百三十一條第一項之罪，祇須行為人意圖使男女與他人為性交或猥褻行
    為，而為引誘、容留或媒介以營利，即足成立，至於該他人是否有為性交或猥褻
    之意思，則非所問。且被告本即有媒介女子與他人為性交行為之意圖，初非警調
    人員所造意，自不因嫖客係由男警所喬裝而影響犯行之成立。是核被告甲○○所
    為，係違反兒童及少年性交易防制條例第二十九條以廣告物刊登足以引誘、媒介
    、暗示促使人為性交易之訊息罪及刑法二百三十一條第一項意圖使女子與他人為
    性交之行為而媒介以營利之罪。被告與「遠東」應召站之不詳姓名年籍之成年男
    子間，就刑法二百三十一條第一項之罪，均有犯意聯絡及行為分擔，皆為共同正
    犯。被告於報紙上刊登足以引誘、媒介、暗示促使人為性交易之訊息，其目的在
    意圖使女子與他人為性交行為，而媒介以營利，所犯上開二罪間，有方法與目的
    之牽連關係，應從一重之兒童及少年性交易防制條例第二十九條以廣告物刊登足
    以引誘、媒介、暗示促使人為性交易之訊息罪論處。又被告前曾有如事實欄之前
    科及經執行完畢，有本院被告全國前案紀錄表暨臺灣台南地方法院檢察署刑案資
    料查註紀錄表各一份可參，其於五年內再犯本件有期徒刑以上之本罪，為累犯，
    應依刑法第四十七條規定加重其刑。
三、原審以被告事證已臻明確，因予適用兒童及少年性交易防制條例第二十九條、刑
    法二百三十一條第一項、刑法第十一條前段、第二十八條、第五十五條、第四十
    一條第一項前段、第四十七條，罰金罰鍰提高標準條第二條，審酌被告正值青壯
    年，不尋正途謀職，所為足以助長社會淫風，犯罪之目的、手段、犯罪所得，初
    犯即為警查獲，犯罪時間非長，及犯罪後尚坦承犯行，有悔過之意等一切情狀，
    量處有期徒刑六月，併諭知易科罰金之折算標準，以資懲儆；扣案之ＭＯＴＯＲ
    ＯＬＡ８０８８型行動電話（電話號碼：0000000000）一支，為被告
    所有供犯罪所用之物，業據被告供明在卷，應併依刑法第三十八條第一項第二款
    宣告沒收。另扣案之保險套二個，係證人李愛梅所有，已據被告供述及證人李愛
    梅證述明確，且亦非違禁物，自無從依刑法第三十八條為沒收之諭知，又卷附之
    分類廣告一欄，則係警員自行購買報紙剪報之辦案資料，非被告所有，亦不為沒
    收之諭知。核其認事用法俱無不合，量刑亦稱妥適。被告上訴意旨猶執陳詞，空
    言指摘原判決不當，請求撤銷原判決，並無可取，為無理由，應予駁回。
四、至公訴意旨另以：被告於九十一年十一月六日，於不特定人見報打電話後，與之
    聯絡，並約定交易地點，每次性交易代價二千五百元至四千元不等，甲○○則分
    得五百元牟利云云。惟查，本件被告除有如事實欄所載之媒介李愛梅與喬裝男客
    之警員為性交易一次外，並查無其他積極證據足以證明被告尚有何媒介不特定男
    客與女子性交易以牟利之犯行，自難認定被告有此部分犯行。惟因依公訴意旨認
    與本件論罪之刑法第二百三十一條第一項犯行間有連續犯之裁判上一罪關係，爰
    不另為無罪之諭知。
五、被告經本院合法傳喚無正當理由不到庭，爰不待其陳述逕行判決。
據上論結，應依刑事訴訟法第三百六十八條、第三百七十一條，判決如主文。
本案經檢察官洪泰文到庭執行職務。
中    華    民    國      九十一      年      七      月        十七    日
                                  臺灣高等法院臺南分院少年法庭
                                      審判長法官  黃    崑    宗
                                            法官  葉    居    正
                                            法官  莊    俊    華
右正本證明與原本無異。
如不服本判決應於判決送達後十日內向本院提出上訴狀，其未敘述理由者，並應於提
出上訴狀後十日內向本院補提理由書（須附繕本）。
                                      法院書記官  廖    明    娟
中    華    民    國      九十一      年      七      月      二十二    日